# 请教陈版有关基金账务处理的问题

提问人：shibinchen 时间：2018-03-21 09:26:49
旅游产业基金账务处理的问题旅游类国企A公司、五矿信托、基金管理公司B共同发起设立旅游产业母基金，母基金采用有限合伙形式，基金规模 10 亿元。旅游类A公司为劣后级有限合伙人，认缴出资 2 亿元，实际到位 1 亿；五矿信托为优先级有限合伙人，认缴出资8 亿元，实际到位 2 亿元；基金管理公司B出资 100 万元，为普通合伙人。基金管理公司由旅游类A公司联合另外两家投资公司成立，注册资本 1000 万元，其中旅游类A公司出资 400 万，为实际控制人，基金管理公司按2%收取管理费。基金主要投向旅游类A公司下属的旅游类产业领域。优先合伙人五矿信托资金为银行理财资金，背后的出资人实质为某商业银行，五矿信托为商业银行的投资通道。该2 亿元出资采用明股实债的方式，由劣后级有限合伙人6%的利率按季付息。该母基金成立后，按 1 ： 2 的杠杆联合地市某基金（LP）
成立一产业引导基金C，基金管理公司为该子基金的GP，按2%收取基金管理费。子基金规模1.2亿元，母基金出资 4000 万元，作为劣后LP，投资于A公司全资子公司D，其中 5000 万元作股权投资，退出时由旅游类国企A公司回购； 7000 万元按债权投资，利率8%。问题：下述账务处理是否符合规定 1 、母基金账务处理（ 1 ）A公司出资 1 亿元、基金管理公司出资 100 万元作为实收资本，五矿信托明股实债 2 亿元作为负债核算；（ 2 ）劣后级有限合伙人6%的利率按季付息计入母基金财务费用；（ 3 ）基金管理公司2%的基金管理费计入管理费用。 2 、子基金账务处理子基金单独建账核算，1.2亿作为实收资本。 7000 万元债权投资收益作为子基金营业收入，基金管理费作为子基金营业成本。 3 、基金管理公司按合同收取的母、子基金管理费作为营业收入。 4 、A公司子公司D按8%支付的利息支出符合资本化条件时资本化计入项目建造成本，否则计入财务费用。 5 、A公司单体报表将对母基金出资计入“其他长期资产”合并报表不将母、子基金及基金管理公司纳入合并。谢谢。

回答人：chenyiwei
A公司应将该母子基金纳入合并报表范围，合并报表层面将引入的优先级资金确认为负债。 子基金层面同样需要将优先级资金作为负债并确认对应的利息支出计入损益。劣后级作为权益。 其他基本合理。